---
title: "Итоговый проект"
author: "Группа 1"
output:
  html_document:
    code_folding: hide
  pdf_document: default
---

```{r setup, include=FALSE}
knitr::opts_chunk$set(warning = FALSE, message = FALSE)
```


```{r}

library(recommenderlab)
library(igraph)
library(ggraph)
library(ggplot2)
library(ggforce)
library(concaveman)
library(tidyverse)
library(tidytext)
library(tidygraph)
library(stopwords)
library(tm)
library(textstem)
library(corpus)
library(wordcloud2)
```


### Content-based рекомендация

Для создания content-based рекомендательной системы будут использоваться следующие переменные:
* num_pages -- количество страниц (кому-то важен размер комикса)
* publication_year -- год публикации
* ratings_count -- количество отзывов на goodreads на момент сбора данных
* authors.0.author_id -- id первого автора (пользователям могут нравятся определенные авторы)
* publisher -- издатель (кто-то может любить комиксы определенного издательства, т.к. последнее обычно издает примерно похожие комиксы)
* Series -- серия книг (например, кому-то может понравится комикс про Бэтмена)

Для удобства, разделим переменные publication_year по пятилетиям, в последнюю пятилетку добавив еще 2 года; num_pages примерно по 200 страниц; rating_count по категориям (0-1000, 1001-5000, 10000 - 20000, 20000-40000, 40001-50000, 50001-80000).

Построим функцию, в которую нужно обязательно вписать id пользователя, а также можно задать количество комиксов, которые будут порекомендованы. Работает она следующим образом:
- Изначально функция ищет комиксы, которые похожи на те, что пользователь оценил на 5. 
- Если нет комиксов, оцененных на 5, то ищутся комиксы, оцененные на 4, а так же к ним добавляются комиксы с самым высоким средним рейтингом (одна пятая от рекомендованных комиксов), чтобы он мог попробовать найти новые комиксы, которые ему больше понравятся. 
- Если пользователь не оценил ни одного комикса на 5 или на 4 или если пользователь новый, то ему/ей будут предложены только комиксы с самым высоким средним рейтингом. Название комиксов, упорядочивается по показателю схожести, в случае, где показываются еще и популярные комиксы, сначала идут рекомендации на основе понравившихся комиксов, а потом популярные.

```{r}
# предварительный код

#Оставляем только нужные переменные
goodread_comics_new = goodread_comics %>% dplyr::select(book_id, authors.0.author_id, num_pages, publication_year, publisher, ratings_count, Series)

#Считаем среднюю оценку фильма по отзывам "наших" пользователей
data_mean = goodread_reviews %>% group_by(book_id) %>% summarize(rating = mean(rating))
#Объединяем датасеты
data = inner_join(data_mean, goodread_comics_new)

#Считаем матрицу схожести фильмов, перед этим немного преобразовывая переменные и переводим id в названия строк, т.к. мы не хотим, чтобы разница в id влияла на схожесть фильмов

#преобразуем текстовые переменные в такой формат, чтобы посмотреть похожесть
data$ratings_count = as.numeric(data$ratings_count)
data$rating = as.numeric(data$rating)
data$num_pages = as.numeric(data$num_pages)
data$publication_year = as.numeric(data$publication_year)
data$authors.0.author_id = as.factor(data$authors.0.author_id)
data$odin = 1

#преобразуем нечисловые переменные
#автор
wider = data %>% select(book_id, authors.0.author_id, odin)
wider = pivot_wider(wider, names_from = authors.0.author_id, values_from = odin, values_fill = 0)
data = left_join(data, wider)

#издатель
wider = data %>% select(book_id, publisher, odin)
# у некоторых комиксов нет издателя, удалим их из обоих датасетов
wider = wider %>% mutate(value = str_detect(publisher, "[:alpha:]"))
wider$publisher = case_when(wider$value == TRUE ~ wider$publisher, wider$value == FALSE ~ "not_stated")
wider = wider %>% select(-value)
wider$publisher = str_replace(wider$publisher, "Marvel Comics", "Marvel")
wider = pivot_wider(wider, names_from = publisher, values_from = odin, values_fill = 0)
wider = wider %>% select(-not_stated)
data = inner_join(data, wider)

wider = data %>% select(book_id, Series, odin)
wider = pivot_wider(wider, names_from = Series, values_from = odin, values_fill = 0)
data = left_join(data, wider)

#min(data$publication_year %>% na.omit()) #1991
#max(data$publication_year %>% na.omit()) #2017
#сделаем разделение по пятилетиям, в последнюю пятилетку добавиви еще 2 года
wider = data %>% select(book_id, publication_year, odin)
wider$publication_year = replace_na(wider$publication_year, 9999)
wider$year = case_when((wider$publication_year >= 1991 & wider$publication_year <= 1995) == T ~ "year1", (wider$publication_year >= 1991 & wider$publication_year <= 1995) == T ~ "year2", (wider$publication_year >= 1996 & wider$publication_year <= 2000) == T ~ "year3", (wider$publication_year >= 2001 & wider$publication_year <= 2005) == T ~ "year4", (wider$publication_year >= 2006 & wider$publication_year <= 2010) == T ~ "year5", (wider$publication_year >= 2011 & wider$publication_year <= 2017) == T ~ "year6", wider$publication_year == 9999 ~ "not_stated")
wider = wider %>% select(book_id, year, odin)
wider = pivot_wider(wider, names_from = year, values_from = odin, values_fill = 0)
wider = wider %>% select(-not_stated)
data = left_join(data, wider)


#min(data$num_pages %>% na.omit()) #13
#max(data$num_pages %>% na.omit()) #1088
#сделаем категории
wider = data %>% select(book_id, num_pages, odin)
wider$num_pages = replace_na(wider$num_pages, 9999)
wider$pages = case_when((wider$num_pages >= 0 & wider$num_pages <= 200) == T ~ "pages1", (wider$num_pages >= 201 & wider$num_pages <= 400) == T ~ "pages2", (wider$num_pages >= 401 & wider$num_pages <= 600) == T ~ "pages3", (wider$num_pages >= 601 & wider$num_pages <= 800) == T ~ "pages4", (wider$num_pages >= 801 & wider$num_pages <= 1088) == T ~ "pages5", wider$num_pages == 9999 ~ "not_stated")
wider = wider %>% select(book_id, pages, odin)
wider = pivot_wider(wider, names_from = pages, values_from = odin, values_fill = 0)
wider = wider %>% select(-not_stated)
data = left_join(data, wider)

#min(data$ratings_count) #30
#max(data$ratings_count) #77308
#сделаем категории
wider = data %>% select(book_id, ratings_count, odin)
wider$rating = case_when((wider$ratings_count >= 0 & wider$ratings_count <= 1000) == T ~ "rating1", (wider$ratings_count >= 1001 & wider$ratings_count <= 5000) == T ~ "rating2", (wider$ratings_count >= 5001 & wider$ratings_count <= 10000) == T ~ "rating3", (wider$ratings_count >= 10000 & wider$ratings_count <= 20000) == T ~ "rating4", (wider$ratings_count >= 20001 & wider$ratings_count <= 40000) == T ~ "rating5", (wider$ratings_count >= 40001 & wider$ratings_count <= 50000) == T ~ "rating6", (wider$ratings_count >= 50001 & wider$ratings_count <= 80000) == T ~ "rating7")
wider = wider %>% select(book_id, rating, odin)
wider = pivot_wider(wider, names_from = rating, values_from = odin, values_fill = 0)
data = left_join(data, wider)

#удалим ненужные переменные
data = data %>% select(-authors.0.author_id, - publisher, -Series, -publication_year, -ratings_count, -num_pages, -odin)

rownames = data$book_id
data = data %>% dplyr::select(-book_id)
rownames(data) = rownames

data = t(as.matrix(data))
sim = lsa::cosine(data)
diag(sim) = 0 #зануляем главную диагональ
```

```{r}
# функция для рекомендации CB
getComics_user = function(User_id, num = 5){#по умолчанию 5 фильмов
  user = goodread_reviews %>% filter(user_id == User_id & rating == 5)
  Meanrating = goodread_reviews %>% group_by(book_id) %>% summarise(meanr = mean(rating)) %>% arrange(-meanr)
  
  if (nrow(user)==0) {
    user1 = goodread_reviews %>% filter(user_id == User_id & rating == 4)
    
    if (nrow(user1)==0) {
      NumFilm = Meanrating[1:num,]
      result = NumFilm$book_id
      recommend = inner_join(goodread_comics, NumFilm) %>% arrange(-meanr) %>% dplyr::select(title)
    } else {
      pred = num*0.8
      pred = pred %>% round(0)
      sug = num*0.2
      sug = sug %>% round(0)
      
      mostSimilar = head(sort(sim[,as.character(user1$book_id[1])], decreasing = T), n = pred)
      Most_similar = data.frame(mostSimilar)
      Most_similar$book_id = rownames(Most_similar)
      Most_similar$book_id = as.numeric(Most_similar$book_id)
      recommend1 = inner_join(goodread_comics, Most_similar) %>% arrange(mostSimilar) %>% dplyr::select(title)
      
      NumFilm = Meanrating[1:sug,]
      recommend2 = inner_join(goodread_comics, NumFilm) %>% arrange(-meanr) %>% dplyr::select(title)
      
      recommend = rbind(recommend1, recommend2)
    }
  } else {
    mostSimilar = head(sort(sim[,as.character(user$book_id[1])], decreasing = T), n = num)
    Most_similar = data.frame(mostSimilar)
    Most_similar$book_id = rownames(Most_similar)
    Most_similar$book_id = as.numeric(Most_similar$book_id)
    recommend = inner_join(goodread_comics, Most_similar) %>% arrange(mostSimilar) %>% dplyr::select(title)
  }
  
  recommend
}
```

Сделаем также Content-based рекомендательную систему с вводом названия комикса как исходные данные. Также как и в предыдущей рекомендательной системе, можно задать количество комиксов, которые будут порекомендованы. Пользователь может указать неполное название, тогда функция подберет рекомендации для первого комикса, у которого в названии есть такие же символы.

```{r}
getComics_comics = function(Comics_name, num = 10){
#по умолчанию 5 фильмов
Comics_name = str_to_lower(Comics_name)
goodread_comics$title_new = str_to_lower(goodread_comics$title)
Comics_id = goodread_comics[title_new == Comics_name, "book_id"]
if (nrow(Comics_id) == 0) {
  Comics_name = str_remove_all(Comics_name, "[:digit:]")
  Comics_name = str_remove_all(Comics_name, "[:punct:]")
  goodread_comics$Name = str_detect(goodread_comics$title_new, Comics_name)
  Comics_id = goodread_comics %>% filter(Name == TRUE) %>% select("book_id")
  Comics_id = Comics_id[1,1]
  mostSimilar = head(sort(sim[, as.character(Comics_id)], decreasing = T), n = num)
  Most_similar = data.frame(mostSimilar)
  Most_similar$book_id = rownames(Most_similar)
  Most_similar$book_id = as.numeric(Most_similar$book_id)
  recommend = inner_join(goodread_comics, Most_similar) %>% arrange(mostSimilar) %>% dplyr::select(title)
  recommend
} else {
  mostSimilar = head(sort(sim[, as.character(Comics_id)], decreasing = T), n = num)
  Most_similar = data.frame(mostSimilar)
  Most_similar$book_id = rownames(Most_similar)
  Most_similar$book_id = as.numeric(Most_similar$book_id)
  recommend = inner_join(goodread_comics, Most_similar) %>% arrange(mostSimilar) %>% dplyr::select(title)
  recommend
}
}
```

**Оценивание рекомендации: Внутренняя пользовательская оценка** 

```{r}
data1 <- as.data.frame(t(data))
#преобразуем матрицу в датафрейм
data_test <-filter(data1, num_pages>0 & publication_year>2016)
#При создании нового пользователя предположим, какой тип комиксов ему нравится (отфильтруем датафрейм по параметрам)
library(openxlsx)
test_VPO <- read.xlsx('test_VPO.xlsx')
goodread_reviews <- rbind(goodread_reviews, test_VPO)
#Создадим нового пользователя с его уникальными оценками определенных комиксов
test_VPO_1 = get_comics('test_user')

test_VPO_1$book_id %in% rownames(data_test)
#Применим нашу рекомендательную систему к нашему новорожденному пользователю
#```

#```{r}
getComics_comics("Runaways, Vol. 1: Pride and Joy (Runaways, #1)")
# сравним список рекомендаций системы и тот, который мы предположили в начале
``` 

### Примеры

###### Content-based рекомендация по пользователю

Рассмотрим, как функция справляется с различными сценариями, учтенными при ее создании:

1) на пользователях, у которых есть оценки 5 

- пользователь 7ca8aa37069f3c051b2d067ea9efbe65 

```{r}
getComics_user("7ca8aa37069f3c051b2d067ea9efbe65")
```

- пользователь d6d7ac93d1f824ab02f74851d173c4e8

```{r}
getComics_user("d6d7ac93d1f824ab02f74851d173c4e8")
```


2) на пользователях, у которых нет оценки 5, но есть оценки 4 

- пользователь ab2fadb5c7bbe55c80406d2b3692e969

```{r}
getComics_user("ab2fadb5c7bbe55c80406d2b3692e969")
```

- пользователь 00125c81ba9ef0504bd02697fdbc3827

```{r}
getComics_user("00125c81ba9ef0504bd02697fdbc3827")
```

3) на пользователях, у которых нет ни 4, ни 5

- пользователь 2ff3b7ca5fca074482e30fd5fa85496b

```{r}
getComics_user("2ff3b7ca5fca074482e30fd5fa85496b")
```

- пользователь 002a023d3de233b4bd3ec4fc3e9c581a

```{r}
getComics_user("002a023d3de233b4bd3ec4fc3e9c581a")
```

4) и на пользователях, которых нет в системе

- пользователь 35ab

```{r}
getComics_user("35ab")
```

- пользователь abcd

```{r}
getComics_user("abcd")
```

Рассмотрим предложенные в peer-review примеры:

1) Будет ли порекомендован комикс про Супермена пользователю, который увлекается комиксами про Бетмена?
Результат: комикс про Супермена может быть порекомендован, так как оба комикса относятся к супергеройской тематике

Найдем пользователя, который больше всех хорошо оценил комиксы про Бетмена (на 5 или на 4)

```{r}
goodread_comics_Batman = goodread_comics
goodread_comics_Batman$Batman = str_detect(goodread_comics_Batman$title, "Batman")
goodread_comics_Batman = goodread_comics_Batman %>% filter(goodread_comics_Batman$Batman == TRUE)
goodread_comics_Batman = goodread_comics_Batman %>% select(book_id)
goodread_reviews_Batman = goodread_reviews %>% filter(book_id %in% goodread_comics_Batman$book_id)

#возьмем пользователя, который оценил комиксы про Бетмена на 5 или на 4
goodread_reviews_Batman = goodread_reviews_Batman %>% filter(rating >= 4)
goodread_reviews_Batman %>% group_by(user_id) %>% count() %>% arrange(-n)
```
Возьмем пользователя ce0996178c46d462b9321725e94551c9, который оценил 6 комиксов про Бетмена на 4 и 5

```{r}
getComics_user("ce0996178c46d462b9321725e94551c9")
```

Комиксов про Супермена не выдано, потому что первый оцененный на 5 комикс в датасете не про Бэтмена.

2) Проверку на пользователе, которому нравятся несупергеройские комиксы, значит ему такие и должны рекомендоваться

Допустим Tokyo Guru (22447402) не про супергероев.

Найдем пользователя, который больше всех хорошо оценил комикс Tokyo Guru (на 5 или на 4)

```{r}
goodread_reviews_Tokyo = goodread_reviews %>% filter(book_id == 22447402)

#возьмем пользователя, который оценил комикс Tokyo Guru на 5 или на 4
goodread_reviews_Tokyo = goodread_reviews_Tokyo %>% filter(rating >= 4)
goodread_reviews_Tokyo %>% group_by(user_id) %>% count() %>% arrange(-n)
```
Возьмем пользователя 0d646366ef0d0f351fecf0fb4ef6c081, который оценил его на 5.

```{r}
getComics_user("0d646366ef0d0f351fecf0fb4ef6c081")
```

Насколько нам известно, эти комиксы не про супергероев по типу Marvel.

3) Если пользователю нравятся комиксы с полки fantasy, какие комиксы ему порекомендуют?

Найдем пользователя, который больше всех хорошо оценил комиксы fantasy (на 5 или на 4)

```{r}
goodread_comics_Fantasy = goodread_comics
goodread_comics_Fantasy$Fantasy = str_detect(goodread_comics_Fantasy$popular_shelves.3.name, "fantasy")
goodread_comics_Fantasy = goodread_comics_Fantasy %>% filter(goodread_comics_Fantasy$Fantasy == TRUE)
goodread_comics_Fantasy = goodread_comics_Fantasy %>% select(book_id)
goodread_reviews_Fantasy = goodread_reviews %>% filter(book_id %in% goodread_comics_Fantasy$book_id)

#возьмем пользователя, который оценил комиксы fantasy на 5
goodread_reviews_Fantasy = goodread_reviews_Fantasy %>% filter(rating >= 5)
goodread_reviews_Fantasy %>% group_by(user_id) %>% count() %>% arrange(-n)
```
Возьмем пользователя 08b367de645a59e9859424612e0c231a и посмотрим, какие комиксы ему порекомендуют

```{r}
getComics_user("08b367de645a59e9859424612e0c231a")
```

Порекомендованы комиксы, стоязие на полках graphic-novels, to-read и других полках с довольно абстрактными характеристиками.

4) Хотелось бы посмотреть, что выдаст любителю манги и вселенной ДС. Предполагаю, что 1 из 5 рекомендаций будет мангой, 40%+ рекомендаций будут от издательства DC

```{r}
goodread_comics_4 = goodread_comics
goodread_comics_4$new = str_detect(goodread_comics_4$popular_shelves.1.name, "manga")
goodread_comics_4 = goodread_comics_4 %>% filter(goodread_comics_4$new == TRUE)
goodread_comics_4 = goodread_comics_4 %>% select(book_id)
goodread_comics_DC = goodread_comics %>% filter(goodread_comics$publisher == "DC Comics")
goodread_reviews_4 = goodread_reviews %>% filter(book_id %in% goodread_comics_4$book_id)
goodread_reviews_DC = goodread_reviews %>% filter(book_id %in% goodread_comics_DC$book_id)

#возьмем пользователя, который оценил комиксы DC и manga на 5 или на 4
goodread_reviews_4 = goodread_reviews_4 %>% filter(rating >= 4)
goodread_reviews_DC = goodread_reviews_DC %>% filter(rating >= 4)

goodread_reviews_mangaDC = goodread_reviews_4 %>% filter(user_id %in% goodread_comics_DC$user_id)
#таких пользователей нет, поэтому создадим

user_new = goodread_reviews_DC[1,]
user_new_2 = goodread_reviews_4[1,]
user_new = rbind(user_new, user_new_2)
user_new$user_id = c("abc4", "abc4")
goodread_reviews = rbind(goodread_reviews, user_new)  
```

Создадим нового пользователя, которому понравились комиксы Green Arrow, Vol. 1: Quiver и Tsubasa: RESERVoir CHRoNiCLE, Vol. 01

```{r}
getComics_user("abc4")
```
```{r}
#уберем пользователя из датасета
goodread_reviews = goodread_reviews %>% filter(user_id != "abc4") 
```

Только 1 комикс DC (20%).

5) "А что будет если я введу id нового пользователя, который оценил только комиксы Marvel? Это будет означать,что большая часть рекомендованных комиксов будет того же издательства. В видео был пример с Бэтменом, где  пользователю вывелись 2/5 комикса про Бэтмена (пользователь фанат комиксов про Бэтмена) . 2/5 разве является достаточным количеством для утверждения. что функция работает хорошо."

В видео не было примера про Бэтмена, но попробуем посмотреть, что выдаст модель пользователю, который оценил только комиксы Marvel.

```{r}
goodread_comics_Marvel = goodread_comics %>% filter(goodread_comics$publisher == "Marvel")
goodread_reviews_Marvel = goodread_reviews %>% filter(book_id %in% goodread_comics_Marvel$book_id)

#возьмем пользователя, который оценил комиксы Marvel на 5 или на 4
goodread_reviews_Marvel = goodread_reviews_Marvel %>% filter(rating >= 5)
```
Возьмем пользователя 28b61369c47b5d8e167c514f82867c7e, который оценил только "Annihilation, Book One" издательства Marvel.

```{r}
getComics_user("28b61369c47b5d8e167c514f82867c7e")
```

Все порекомендованные комиксы выпущены Marvel.

###### Content-based рекомендация по названию комикса

Рассмотрим, как функция справляется с различными сценариями, учтенными при ее создании:

1) Введено полное название комикса

```{r}
getComics_comics("Runaways, Vol. 1: Pride and Joy (Runaways, #1)")
```

2) Введено частичное название комикса

```{r}
getComics_comics("runaways")
```

Рассмотрим предложенные в peer-review примеры:

1) Какие фильмы выдаст рекомендательная система если на вход подать фильм "Бэтмен". Ожидаемый результат сколько фильмов похожих по жанру выдаст рек. система и выдаст ли она другие части "Бэтмена"

```{r}
getComics_comics("Batman")
```

Выданы 4 комикса про Бэтмена. В нашем проекте нет выделения по жанрам.

2) Что будет, если я укажу комикс "Saga #6" выдаст ли остальные номера Саги?

```{r}
getComics_comics("Saga #6")
```
Функция выдала другие части Саги.

3) Если я укажу, что мне нравится супермэн, будет ли система рекомендовать мне только комиксы DC или будет рекомендовать все комиксы про супергероев?

```{r}
getComics_comics("Superman")
```

Функция будет рекомендовать комиксы разных издателей, которые похожины на заданные комиксы по указанным выше (при составлении функции) параметрам.

4) "Если введу название понравившегося для пользователя комикса, например Batman, то на выходе получу рекомендованный комикс из той же вселенной - Archam Asulym"

```{r}
getComics_comics("Batman")
```

Были порекомендованы комиксы из вселенной DC.




### Выводы

- Были построены две content-based рекомендательные системы:

* Content-based рекомендательная система, в которую нужно обязательно вписать id пользователя, а также можно задать количество комиксов, которые будут порекомендованы. Работает она следующим образом. Изначально функция ищет комиксы, которые похожи на те, что пользователь оценил на 5. Если нет комиксов, оцененных на 5, то ищутся комиксы, оцененные на 4, а так же к ним добавляются комиксы с самым высоким средним рейтингом (одна пятая от рекомендованных комиксов), чтобы он мог попробовать найти новые комиксы, которые ему больше понравятся. Если пользователь не оценил ни одного комикса на 5 или на 4 или если пользователь новый, то ему/ей будут предложены только комиксы с самым высоким средним рейтингом. Название комиксов, упорядочивается по показателю схожести, в случае, где показываются еще и популярные комиксы, сначала идут рекомендации на основе понравившихся комиксов, а потом популярные.

* Content-based рекомендательная система с вводом названия комикса как исходные данные. Также как и в предыдущей рекомендательной системе, можно задать количество комиксов, которые будут порекомендованы. Пользователь может указать неполное название, тогда функция подберет рекомендации для первого комикса, у которого в названии есть такие же символы.

- Работа функций была проверена. Предсказания хорошие.